臺灣高雄地方法院民事裁定　　　　　　　94年度再易字第29號
再審原告　　乙○○
再審被告　　甲○○
再審被告　　丙○○
上當事人間請求給付利息等事件，再審原告對於民國94年6 月29
日本院94年度再易字第23號確定裁定提起再審之訴，本院裁定如
下：
    主      文
再審之訴駁回。
再審訴訟費用由再審原告負擔。
    事   實   及   理   由
一、再審意旨略以：緣兩造間給付利息事件，再審被告有民法17
    9 條情形，然原審法院一、二審竟不當予以駁回。另，鈞院
    93年再易字第42號裁定以其提起再審之訴已逾30日不變期間
    而駁回，然依民事訴訟法第500 條第2 項規定，即「前項期
    間，自判決確定時起算，但再審之理由知悉在後者，自知悉
    時起算。」，而再審原告於92年3 月12日始知悉再審理由，
    故提起再審未逾5 年，乃合法再審。又鈞院93年再易字第42
    號再審裁定雖於民國94年1 月31日送達再審原告而確定，然
    再審原告於94年3 月1 日以郵寄再審書狀表明，對本件再審
    於92年3 月12日發現有利再審，依據民事訴訟法第50 0條第
    2 項規定，鈞院為何不依法裁判？故再審原告雖遲至94年5
    月10日始聲請本件再審，仍屬合法，鈞院執法有偏離事實，
    反剝奪合法再審權益，因此，再審原告依據民事訴訟法第49
    6 條第1 項第1 款及第507 條規定，得聲請再審對上開確定
    裁定提起再審之訴等語。
二、按有適用法規顯有錯誤者，當事人得以再審之訴對於確定終
    局判決聲明不服；再裁定已經確定，而有第496 條第1 項或
    第497 條之情形者，得聲請再審，為民事訴訟法第496 條第
    1 項第1 款及第507 條所明定。而再審之訴，必須主張原確
    定判決有民事訴訟法第496 條或第497 條之情形，以為其再
    審理由者，始為合法；再審之訴不合法者，法院應以裁定駁
    回之，同法第502 條第1 項定有明文。
三、經查，再審原告雖以前開理由而提起本件再審之訴，僅泛言
    指稱「再審被告有民法179 條情形，然原審法院一二審不當
    駁回」，然就本院94年度再易字第23號確定裁定有何適用法
    規錯誤，則未為具體之表明。再者，再審原告以其提起之93
    年再易字第42號再審之訴，主張其於92年3 月12日知悉再審
    理由，因此未逾五年再審不變期間之規定云云，然對於為何
    「再審理由知悉在判決確定後」一點，並未舉證以實其說，
    況且，再審原告又指稱其於94年3 月1 日以郵件再審書狀表
    明對本件再審於92年3 月12日發現有利再審之事由，但鈞院
    未加審酌云云一節，然遍觀本院94年度再易字第23號及93再
    易字第42號全卷，並無其所稱之「94年3 月1 日以郵寄再審
    書狀」附於案卷可稽，是以，再審原告僅以對本院93年度再
    易字第42號再審裁定已逾不變期間不服之點，再對94年度再
    易字第23號確定裁定提起再審，甚為明確，綜上，再審原告
    提起本件再審之訴，既不符合上開法定再審事由，其再審之
    訴顯不合法，應予駁回。
四、依民事訴訟法第507 條、第502 條第1 項、第95條、第78條
    ，裁定如主文。
中　　華　　民　　國　　94　　年　　8 　　月　　24　　日
                  臺灣高雄地方法院民事第五庭
                            審判長法  官  陳嘉惠
                                  法  官  方錦源
                                  法  官　郭慧珊
右為正本係照原本作成。
本裁定不得抗告。
中　　華　　民　　國　　94　　年　　8 　　月　　24　　日
　　　　　　　　　　　　　　      書記官  邱靜銘
